最高法院刑事判決　　　　　　九十四年度台上字第一００七號
　　上　訴　人　甲○○
　　選任辯護人　林復宏律師
上列上訴人因偽造文書案件，不服台灣高等法院中華民國九十一
年四月三十日第二審判決（九十一年度上訴字第七一三號，起訴
案號：台灣板橋地方法院檢察署八十七年度偵字第一五四八二號
），提起上訴，本院判決如下：
    主  文
原判決撤銷，發回台灣高等法院。
    理  由
本件原判決維持第一審論處上訴人甲○○共同連續行使偽造私文
書，足以生損害於公眾及他人，處有期徒刑陸月，如易科罰金以
佰元折算壹日之判決，駁回上訴人在第二審之上訴；固非無見
。
惟查：(一)科刑之判決，須將認定之犯罪事實詳記於事實欄，然後
於理由欄說明所憑之證據，以使事實與理由兩相一致，方為合法
。原判決於事實欄認定：上訴人與陳威全（業經第一審判決論處
共同連續行使偽造私文書罪，處有期徒刑六月，如易科罰金以三
百元折算一日確定）基於犯意聯絡，推由上訴人出面委託不知情
之代書黃昭明，再由黃昭明委請不知情之邱木城建築師事務所承
辦本件建造執照聲請案之職員林后墩分別偽造劉鄭美榮、黃素珠
、劉金妮、周文朝及顏秀玲等人之署押於民國八十四年十二月二
十三日申請之土地使用權同意書及八十五年九月十五日申請之土
地使用權同意書（原判決正本第三頁、第四頁）；惟林后墩偽造
上開劉鄭美榮、黃素珠、劉金妮、周文朝、顏秀玲等人署押係間
接受上訴人指使所為，原判決未於理由欄說明其所憑之證據及認
定之理由，有理由不備之違法。(二)刑法第二百十六條之行使偽造
變造文書罪，須提出此等文書主張權利，或為證據方法，或作為
其他證明之用，即就該等文書之內容有所主張，始足構成。本件
原判決論處上訴人刑法第二百十六條、第二百十四條之行使使公
務員登載不實罪（原判決正本第二十一頁）；然原判決於事實欄
僅認定：上訴人以偽造之土地使用權同意書，使承辦公務員將此
不實事項登載於職務上所掌之建造執照審查表上（八十五年七月
十九日申請變更起造人名義部分，因退件而未受理變更起造人名
義）；關於上訴人就該公務員登載不實之文書，究係如何有所主
張而行使？原判決事實欄未明確認定，致此部分之事實尚欠明確
，本院無從為適用法律當否之判斷，亦屬違誤。綜上，應認原判
決有撤銷發回之原因；原判決其他有裁判上一罪關係部分，基於
審判不可分原則，應一併發回。
據上論結，應依刑事訴訟法第三百九十七條、第四百零一條，判
決如主文。
中　　華　　民　　國　九十四　年　　三　　月　　四　  日
                      最高法院刑事第一庭
                          審判長法官  施　文　仁
                                法官  林　永　茂
                                法官  蕭　仰　歸
                                法官  張　祺　祥
                                法官  呂　永　福
      本件正本證明與原本無異
                                      書  記  官
中　　華　　民　　國　九十四　年　　三　　月　  十 　 日
                                                      Ｋ
